【裁判字號】    92,訴,1689
【裁判日期】    921030
【裁判案由】    毒品危害防制條例
【裁判全文】
臺灣臺中地方法院刑事判決                        九十二年度訴字第一六八九號
    公  訴  人  臺灣臺中地方法院檢察署檢察官
    被      告  甲○○
右列被告因毒品危害防制條例案件，經檢察官提起公訴（九十二年度偵字第一二０九
號），本院判決如左：
    主  文
甲○○施用第一級毒品，處有期徒刑柒月；又施用第二級毒品，處有期徒刑伍月。應
執行有期徒刑拾壹月。
扣案之注射針筒壹支沒收之。
    事  實
一、甲○○有違反麻醉藥品管理條例、槍砲彈藥刀械管制條例及公共危險等前科，其
    中上開於民國八十三年間因公共危險之案件，經本院判處有期徒刑一年四月，於
    八十五年八月二十七日縮刑期滿執行完畢（未構成累犯）；又甲○○前於八十九
    年間因毒品危害防制條例案件，經裁定強制戒治，嗣停止戒治付保護管束後，復
    撤銷停止戒治，並於九十一年六月十七日強制戒治期滿，且經臺灣臺中地方法院
    檢察署檢察官於九十一年六月十七日以九十一年度戒毒偵字第二七三號為不起訴
    處分確定。詎甲○○猶不知悔改，再基於施用第一級毒品海洛因之犯意，於九十
    二年四月二十日早上八時許，在臺中縣綽號阿文之友人住處，以注射針筒注射身
    體之方式，施用第一級毒品海洛因一次，又另行基於施用第二級毒品安非他命之
    犯意，於九十二年四月二十一日或前四日內某時，在某不詳地點，以不詳方法，
    施用第二級毒品安非他命一次。嗣於九十二年四月二十一日三時三十分許，在臺
    中縣沙鹿鎮○○里○○路三和巷口為警查獲上情。
二、案經臺中縣警察局清水分局報請臺灣臺中地方法院檢察署檢察官偵查起訴。
    理  由
一、訊據被告甲○○對右揭時地施用海洛因之事實，惟矢口否認有施用安非他命之犯
    行，辯稱：伊不知道為何尿液呈安非他命陽性反應，可能是二十日當天至綽號阿
    文友人處，因伊於八時許在該處施用海洛因，身體感覺麻麻的而在該處睡了五、
    六個鐘頭至下午三時許，吸到二手安非他命，因之後有聽到他們說當天有吸食安
    非他命云云。經查：
（一）、被告於九十二年四月二十一日查獲後為警採尿送驗結果，呈嗎啡陽性反應，
        此有臺中縣衛生局檢驗尿水報告書一份附卷可佐，復有扣案之注射針筒一支
        ，足見被告上開關於施用海洛因犯行之自白，核與事實相符，且事證明確，
        其該部分犯行洵堪認定。
（二）、按行政院衛生署藥物食品檢驗局八十一年二月八日（八一）藥檢壹字第００
        一一五六號函所示：甲基安非他命經口服投與後約百分之七十於二十四小時
        內自尿中排出，約百分之九十於九十六小時內自尿中排出，由於目前國內尿
        液中甲基安非他命之檢驗僅為鑑定其是否呈陽性反應，尚未定其含量，且甲
        基安非他命成份之檢出與其投與方式、投與量、個人體質、採尿時間與檢測
        儀器之精密度諸多因素有關，因此僅憑尿液中呈安非他命陽性反應，並無法
        確實推算吸食時間距採集時間之長短，惟依上述資料推斷，最長可能不會超
        過四日等語，則被告於九十二年四月二十一日之尿液送驗結果，既呈甲基安
        非他命陽性反應，足徵被告在九十二年四月二十一日或其前四日內某時，有
        施用第二級毒品安非他命一次之犯行，是被告於右揭時地施用第二級毒品安
        非他命之行為，亦堪認定。
（三）、被告雖辯稱：可能吸到二手安非他命云云，惟按吸入含有毒品之二手煙，在
        文獻上，雖尚無能否由尿液中檢驗出毒品反應之研究報告，然依法務部調查
        局檢驗毒品案件經驗研判，若非長時間與吸毒者直接相向，且存心大量吸入
        吸毒者所呼出之煙氣，以二手煙中可能存在之低劑量安非他命，應不致在尿
        液中檢驗出安非他命反應，此有法務部調查局第六處（）發技一字第一九
        六０號函可資參照，且查，被告未能提出該施用安非他命之綽號阿文友人之
        姓名年籍資料以供本院傳訊，是尚無積極證據足以證明被告係處於他人施用
        安非他命之密閉空間內，間接吸入該二手煙之事實，所辯已難採信，且被告
        在本院審理時亦供認其係事後始獲知綽號阿文之人在二十日當天有吸食安非
        他命之事，故縱其當日果在綽號阿文住處睡覺五至六小時，亦非屬當時有故
        意大量吸入綽號阿文之友人施用第二級毒品安非他命所呼出煙氣之情事，又
        倘被告長時間與吸毒者直接相向，且存心大量吸入二手煙氣，其亦已具施用
        安非他命之未必故意，是被告所辯吸到二手安非他命云云，亦不足為有利被
        告之認定。
（四）、又查，被告前於八十九年間因毒品危害防制條例案件，經裁定強制戒治，嗣
        停止戒治付保護管束後，復撤銷停止戒治，並於九十一年六月十七日強制戒
        治期滿，且經臺灣臺中地方法院檢察署檢察官於九十一年六月十七日以九十
        一年度戒毒偵字第二七三號為不起訴處分確定，而本次施用海洛因、安非他
        命犯行，而經本院以於九十二年五月二十九日以九十二年度毒聲字第一四０
        七號，裁定被告應令入戒治處所施以強制戒治一年等情，此有臺灣臺中地方
        法院檢察署刑案資料查註紀錄表、臺灣高等法院被告全國前案紀錄表及上開
        九十二年度毒聲字第一四０七號裁定各一份附卷可憑，足見被告本件施用第
        一級毒品海洛因、第二級毒品安非他命確係經強制戒治期滿由檢察官為不起
        訴處分確定後，五年內再犯本件施用海洛因、安非他命犯行，事証明確，被
        告右揭施用第一級、第二級毒品犯行均堪予認定。
二、核被告所為，係犯毒品危害防制條例第十條第一項之施用第一級毒品罪、同條例
    第十條第二項之施用第二級毒品罪。被告施用第一級毒品海洛因、第二級毒品安
    非他命而持有海洛因、安非他命之低度行為，應分別為其施用海洛因、安非他命
    之高度行為所吸收，均不另論罪。又被告所犯上開之施用第一級毒品海洛因罪、
    第二級毒品安非他命罪間，犯意各別，行為互殊，犯罪構成要件不同，應予分論
    併罰。爰審酌被告已有違反麻醉藥品管理條例、槍砲彈藥刀械管制條例及公共危
    險等前科，素行不良，其一再施用海洛因、安非他命，均不知戒惕，無視於毒品
    對於自身健康之戕害及國家對於杜絕毒品犯罪之禁令，及其犯後僅坦承部分犯行
    之態度等一切情形，分別量處如主文所示之刑，並定其應執行刑。末扣案之注射
    針筒一支係被告所有，且供犯罪所用之物，業經被告供明在卷，爰依刑法第三十
    八條第一項第二款予以宣告沒收。
據上論斷，應依刑事訴訟法第二百九十九條第一項前段，毒品危害防制條例第十條第
一項、第二項、第二十三條第二項，刑法第十一條前段、第五十一條第五款、第三十
八條第一項第二款，判決如主文。
中    華    民    國      九十二      年       十      月     三十      日
                                臺灣臺中地方法院刑事第一庭
                                    審判長法  官  曾 佩 琦
                                          法  官  陳 思 成
                                          法  官  楊 曉 惠
右正本證明與原本無異。
如不服本判決，應於判決送達後十日內向本院提出上訴狀，上訴於臺灣高等法院臺中
分院( 須附繕本 )。
                                          書記官
中    華    民    國  九十二      年       十      月     三十一    日
附錄本案所犯法條
毒品危害防制條例第十條第一項：施用第一級毒品者，處六月以上五年以下有期徒刑
毒品危害防制條例第十條第二項：施用第二級毒品者，處三年以下有期徒刑。


司法院資訊處製作；財團法人民間司法改革基金會備份。
